【裁判字號】    91,小上,108
【裁判日期】    920115
【裁判案由】    給付工程款
【裁判全文】
臺灣臺北地方法民事裁定  九十一年度小上字第一○八號
    上  訴  人  宇宙營造有限公司
    法定代理人  蔡貫一
    被上訴人    王瓊香即慧成企業社
右當事人間請求給付工程款事件，上訴人對於民國九十一年三月十四日本院台北簡易
庭九十一年度北小字第四五○號判決提起上訴，本院裁定如左：
    主        文
上訴駁回。
第二審訴訟費用新台幣佰陸拾壹元由上訴人負擔。
    理        由
一、按關於請求給付金錢或其他代替物或有價證券之訴訟，其標的金額或價額在新台
    幣十萬元以下者，適用小額程序。對於小額訴訟之第一審裁判，得上訴或抗告於
    管轄之地方法院，其審判以合議行之。對於前項第一審裁判之上訴或抗告，非以
    其違背法令為理由，不得為之。對於小額訴訟判決提出上訴，上訴狀應記載上訴
    理由，表明下列各款事項：一、原判決所違背之法令及其具體內容。二、依訴訟
    資料可認為原判決有違背法令之具體事實。上訴狀內未表明上訴理由者，上訴人
    應於提起上訴狀後二十日內，提出理由書於原第二審法院，未提出者，毋庸命其
    補正，原第二審法院以裁定駁回之，民事訴訟法第四百三十六條之八第一項、第
    四百三十六條之二十四、第四百三十六條之二十五、第四百七十一條、第四百三
    十六條之三十二定有明文。而所謂判決違背法令，上訴人以原判決有不適用法規
    或適用不當為上訴理由時，其上訴狀或理由書應有具體之指摘，並揭示該法規之
    條項或其內容，若係成文法以外之法則，應揭示該法則之旨趣，倘為司法院解釋
    或最高法院之判例，則應揭示該判解之字號或其內容，如依民事訴訟法第四百六
    十九條所列各款事由提起上訴者，其上訴狀或理由書應揭示合於該條款之事實，
    最高法院六十七年台上字第二八七六號判例、七十年台上字第二０二七號判例、
    七十一年台上字第三一四號判例可資參考。是當事人於小額訴訟程序提起上訴，
    如依民事訴訟法第四百六十八條規定，以第一審判決有不適用法規或適用法規不
    當為理由時，其上訴狀或理由書應有具體之指摘，並揭示該法規之條項或其內容
    。若係成文法以外之法則，應揭示該法則之旨趣。倘為司法院解釋、或最高法院
    之判例，則應揭示該判解之字號或其內容。如以民事訴訟法第四百六十九條所列
    各款情形為理由時，其上訴狀或理由書，應揭示合於該條款之事實。上訴狀或理
    由書如未依此項方法表明者，即難認為已對第一審判決之違背法令有具體之指摘
    ，其上訴自難認為合法。
二、經查，本件原審訴訟標的金額為新台幣一萬四千八百元，依民事訴訟法第四百三
    十六條之八第一項，訴訟標的金額未逾十萬元者，應適用小額訴訟程序；又依民
    事訴訟法第四百三十六條之二十四第二項規定，適用小額訴訟程序者，其上訴非
    以判決違背法令為理由，不得為之，均已如前述。本件上訴人對於第一審判決提
    起上訴，雖主張：原審遽憑被上訴人之詞認定系爭工程已完工驗收，顯然判決不
    備理由云云。然查，判決不備理由並非小額訴訟程序得據以提起上訴之理由，此
    由民事訴訟法第四百三十六條之三十二第二項僅準用該法第四百六十九條第一款
    至第五款，而未準用該條第六款可知。揆諸上揭法條及說明，上訴人提起本件上
    訴自不合法，應予駁回。
三、本件訴訟費用額，依後附計算書確定如主文第二項所示金額。
四、據上論結，本件上訴為不合法，依民事訴訟法第四百三十六條之三十二第二項、
    第四百四十四條第一項前段、第四百三十六條之十九第一項、第九十五條、第七
    十八條，裁定如主文。
中      華      民      國    九十二    年      一      月      十五    日
                                          民事第五庭審判長法  官  吳青蓉
                                                          法  官  賴劍毅
                                                          法  官  羅富美
右正本證明與原本無異
本裁定不得抗告。
中      華      民      國    九十二    年      一      月      十五    日
                                                          書記官  郭錦賢
~F0
~T40
附表
項目                  金額（新台幣）                 備註
第二審裁判費用       二百二十五元
第二審送達費用       一百三十六元
合計                 三百六十一元


司法院資訊處製作；財團法人民間司法改革基金會備份。
